# B公司可以不计提递延所得税负债(资产)吗？

提问人：3311008 时间：2018-04-02 23:44:56
A公司为上市公司H公司的控股股东。B公司是A公司的全资子公司，持H公司的1%股权，在可供出售的金融资产核算，期末投资成本与H公司股价差异计入其他综合收益？控股股东A公司无减持计划。B公司可以不计提递延所得税负债吗？有两种观点，请问哪种是错误的？ 1 、公允价值变动属暂时性差异，应当计提递延所得税负债。 2 、根据《会计准则第 18 条-所得税准则》第十一条 除下列交易中产生的递延所得税负债以外，企业应当确认所有应纳税暂时性差异产生的递延所得税负债：（一）商誉的初始确认。（二）同时具有下列特征的交易中产生的资产或负债的初始确认：1.该项交易不是企业合并；2.交易发生时既不影响会计利润也不影响应纳税所得额（或可抵扣亏损）。 与子公司、联营企业及合营企业的投资相关的应纳税暂时性差异产生的递延所得税负债，应当按照本准则第十二条的规定确认。 B公司无出售意图，与税法不存在差异，此不用考虑递延所得税负债。在预计未来可能出售时才计提递延所得税负债。

回答人：chenyiwei
B公司的个别报表层面应正常就所持H公司股份的公允价值变动确认递延所得税负债并调整其他综合收益。在A的合并报表层面，将公允价值变动调整和对应的其他综合收益、递延所得税负债冲回，将B持有H的1%股权也作为合并集团持有子公司的股权进行合并抵销处理，不属于少数股权。

提问人：3311008 时间：2018-04-03 12:49:32
B公司的个别报表层面，可以用可供出售的金融资产--历史成本计量该股权吗？

回答人：chenyiwei
既然H是上市公司，其股份可以持续取得公允价值，所以B自身报表中不应用成本计量。

提问人：跨度防护 时间：2018-04-03 16:59:18
请教陈版，股价与成本的差异不应计入投资收益吗，为什么本案例计入其他综合收益？

回答人：chenyiwei
"B公司是A公司的全资子公司，持H公司的1%股权，在可供出售的金融资产核算"，所以此处计入其他综合收益。